【裁判字號】    97,易,558
【裁判日期】    970818
【裁判案由】    竊盜
【裁判全文】
臺灣屏東地方法院刑事判決               97年度易字第558號
公  訴  人  臺灣屏東地方法院檢察署檢察官
被      告  乙○○
上列被告因竊盜案件，經檢察官提起公訴（96年度偵字第5813號
），本院判決如下：
    主  文
乙○○毀越安全設備竊盜，累犯，處有期徒刑壹年貳月。
    事  實
一、乙○○有多次犯罪經法院判刑確定之紀錄，最近一次經有期
    徒刑執行完畢係因犯傷害、毀損罪，經臺灣高等法院高雄分
    院93年度上易字第20號（本院92年度易字第700 號）判處有
    期徒刑7 月、3 月，應執行有期徒刑8 月確定，於民國93年
    5 月13日入監執行，94年1 月13日期滿出監執行完畢。
二、詎其經前開徒刑執行完畢後5 年內，仍不知悔改，復基於竊
    盜之犯意，於96年6 月18日晚間某時，駕駛車號WE-9048 號
    自用小貨車至丙○○設在屏東縣潮州鎮崙東里東朴6 之10號
    之倉庫前，以不詳方式切斷該倉庫大門上配掛用以防閑之鋼
    索鎖頭（類似自行車掛鎖）後，入內竊取鋼鉸線1 捲、磅秤
    1 具、捲線器（捲軸）2 只及角鐵1 批（侵入建築物部分未
    據告訴），得手後以上開自用小貨車載離現場，甫行未遠，
    於稍後即96年6 月19日凌晨0 時30分許，即在行經屏東縣潮
    州鎮○○里○○路段一帶，為巡邏警員發現可疑，經其應允
    拍照存證，並隨同前徒檢視其自稱原收存之處所後，令其自
    行保管，嗣於96年6 月19日下午在上址訪得甫發現遭竊之丙○○並經指認照片而查獲，惟上開物品則已不知去向。
三、案經屏東縣警察局潮州分局報告臺灣屏東地方法院檢察署檢
    察官偵查起訴。
    理  由
一、證據審查部分：
  (一)按被告以外之人於審判外之言詞或書面陳述，除法律有規定
    者外，不得作為證據；被告以外之人於審判中已經死亡者，
    其於檢察事務官、司法警察官或司法警察調查中所為之陳述
    ，經證明具有可信之特別情況，且為證明犯罪事實之存否所
    必要者，得為證據，刑事訴訟法第159 條、第159 條之3 第
    1 款分別定有明文。
  (二)公訴意旨以證人即被害人丙○○於警詢中之陳述為證據，因
    具被告以外之人於審判外所為陳述之性質，屬於傳聞證據，
    固據被告乙○○於本院行準備程序時明示爭執其證據能力。
    惟查，證人於前揭案發為警詢問並製作上開筆錄後，業已於
    97年5 月9 日，即本件經檢察官提起公訴前死亡，有個人基
    本資料查註結果1 紙在卷可參，茲其在警詢中所為陳述，乃
    警員在日常辦公所在之警局內依法詢問，詢畢並由其本人簽
    名並按捺指印以示與所述意旨相符，不當製作之可能性極低
    ，又本件失竊之物乃其所有並親自管理，前開警詢筆錄復為
    其在甫案發後，對於失竊物品所存印象尚稱清晰之情狀下，
    就警員提供之照片所為指認，依其人、事之客觀條件，就本
    件確有不可替代性，應認為有證據能力。
二、前揭時地被告乙○○因深夜駕車搭載前開疑似丙○○設在上
    址倉庫失竊之物而為警盤查拍照存證之事實，業據被告乙○○於警詢、偵查中及本院審理時自承不諱，並經證人即查獲
    警員戊○○於偵查中及本院審理時到庭具結作證，復有現場
    及證物照片26幀在卷可稽。詢據被告乙○○於本院審理時，
    雖矢口否認有前揭犯行，辯稱：上開物品原堆放在屏東縣潮
    州鎮○○路288 號，即伊父先前借予伊嫂甲○○之父（已故
    ）供堆置物品使用房屋後方豬舍內，於前揭事發兩週前，因
    該豬舍要拆除，伊乃將該等物品移置現住所即屏東縣潮州鎮
    ○○路53巷33號這邊，伊係在將該等物品載回上開光春路處
    所途中為警盤查而遭誤會云云。惟查，前揭時地被告乙○○
    車上所載鋼鉸線1 捲、磅秤1 具、捲線器（捲軸）2 只及角
    鐵1 批等物，乃丙○○存放上址倉庫多年之物，並於96年6
    月18日晚間某時，即被告乙○○駕駛自用小貨車在上址附近
    為警盤查之前未久之時，遭人以切斷倉庫大門外掛鋼索鎖頭
    侵入竊走等情，業據證人丙○○於警詢中指認明確，並經證
    人即平日協助管理該倉庫及其內存放五金等物品之人丁○○
    （丙○○之子）於偵查中及本院審理時到庭結證綦詳，又上
    開物品中之鋼鉸線、角鐵等物乃特殊規格，自丙○○於10餘
    年前向大發工業區經營進口廢鐵之業者購得後，迄今早已不
    再進口，一般市面並不復見等情，既經證人丁○○於本院審
    理時經具結後證述在卷，茲以丁○○與被告乙○○既無仇隙
    ，原已欠缺甘冒偽證重罪而刻意誣攀構陷之動機；依其自述
    多年來從事工作之內容，復為協助其父丙○○經營農用五金
    器材，及自行從事大理石含周邊五金材料相關行業，對於上
    開金屬線材物品之認識及判斷，亦不致有誤，所言堪可採信
    。另被告乙○○雖辯稱該等物品原本為其嫂甲○○之父存放
    上址光春路房屋後方豬舍之物，然姑不論證人甲○○於警詢
    中就該體積龐大之捲線器、磅秤已表明沒有看過（警卷第17
    頁），猶具體指稱該處「應該不會有捲線器」（警卷第18頁
    ）；被告乙○○於警詢中除對其甫向警方允諾妥為保管之上
    開物品下落交代不清，對於當日起運該等物品之處所為何，
    復反覆其詞，時而表示鐵線（鋼鉸線）、角鐵係在光春路28
    8 號載的（警卷第14頁），時又陳稱係自他處要載往該址（
    警卷第13頁）；嗣其在本院審理時，復辯稱係兩週前因光春
    路房屋後方豬舍要拆除，乃自該處移往其位在盛春路之住處
    附近，前揭事發當晚則要載回光春路288 號房屋云云，惟經
    本院質以：(一)該粗重之搬運工作何需選擇凌晨半夜為之；(二)
    當初逕自豬舍搬往屋前即光春路288 號房屋即可，何需大費
    周章，徒勞往返等節，則又辯稱：(一)因白天工作要用車，車
    上堆置該等物品將不便使用；(二)因兩週前光春路288 號房屋
    適要油漆，不便堆置云云，然此不僅與其自稱將該物移走已
    經兩週，並非當晚臨時放置車上而急於在次日工作前清空等
    語矛盾，茲其在本院審理時既另表示該屋油漆之目的，係因
    其姊主張要供出租使用，乃於耗資油漆後，竟又專程自他處
    載運粗重雜物前往堆置，遑論其在警詢中尚表示取用該鋼鉸
    線之目的，係為供施做籬笆以種爬藤植物使用（警卷第13頁
    ），卻又重新送回堆置，顯均與一般事理大相逕庭，無從採
    信，欲蓋彌彰。公訴意旨指訴被告乙○○前揭竊盜犯行，堪
    予認定。被告犯罪事證已臻明確，應依法論科。
三、按門鎖如為掛鎖，應認為刑法第321 條第1 項第2 款規定之
    安全設備（最高法院69年度臺上字第776 號判決參照），核
    被告乙○○以不詳方式切斷上址大門外掛鋼索鎖頭而侵入竊
    盜之行為，係犯刑法第321 條第1 項第2 款毀越安全設備竊
    盜罪。依前開鋼索鎖頭遭切斷破壞之情形，雖顯非徒手所能
    為，然依現有卷證既不能證明所用工具為其持往現場，本件
    尚不證明另成立同條項第3 款攜帶兇器之加重要件，附此敘
    明。又被告乙○○前因犯傷害、毀損罪，經臺灣高等法院高
    雄分院93年度上易字第20號（本院92年度易字第700 號）判
    處有期徒刑7 月、3 月，應執行有期徒刑8 月確定，於93年
    5 月13日入監執行，甫於94年1 月13日期滿出監執行完畢，
    有臺灣高等法院被告前案紀錄表、臺灣屏東地方法院檢察署
    刑案資料查註紀錄表各1 份及判決書3 份在卷可按，其經有
    期徒刑之執行完畢，5 年內再因故意而犯有期徒刑以上之本
    罪，為累犯，應加重其刑。
四、爰審酌被告乙○○之年齡、品行、智識能力、犯罪動機、手
    段、情狀、所得財物之價值，對於法益所生侵害之程度，其
    為67年9 月23日出生、受有國中畢業教育、業工之人，有警
    詢等年籍資料在卷可參，本件犯罪時年28歲，前有多次犯罪
    經法院判刑確定之紀錄，除前開構成累犯要件之刑事前案紀
    錄，已如前述，不再重覆評價者外，並曾於：(一)90年間犯妨
    害自由罪，經本院90年度訴字第265 號判處拘役50日確定，
    於91年2 月8 日入監執行，91年3 月30日期滿出監執行完畢
    ；(二)91年間因犯贓物罪，經本院92年度重訴字第2 號判處拘
    役55日確定，於92年9 月22日入監執行，92年11月5 日期滿
    出監執行完畢；(三)92年間因犯家庭暴力罪，經本院92年度潮
    簡字第190 號判處拘役40日確定，於92年7 月22日入監執行
    ，92年8 月31日期滿出監執行完畢，嗣前開構成累犯部分之
    刑執行完畢後，復已另犯家庭暴力罪，經本院96年度簡字第
    1424號判處有期徒刑6 月確定，於97年3 月7 日入監執行，
    97年8 月7 日期滿出監執行完畢，有臺灣高等法院被告前案
    紀錄表及臺灣屏東地方法院檢察署刑案資料查註紀錄表各1
    份在卷可按，素行不良，並考量其夜間駕駛自用小貨車至他
    人倉庫行竊之情狀，以不詳工具切斷大門外掛鋼索鎖頭以侵
    入竊盜之手段，竊得物品為鋼鉸線1 捲、磅秤1 具、捲線器
    2 只及角鐵1 批之價值，對於被害人所生侵害之程度，及其
    犯罪經查獲後，仍百般矯飾，依現有卷證尚未見有何悔意之
    犯後態度等一切情狀，量處如主文所示之刑，以資儆懲。
五、另前揭供被告乙○○持以切斷上址大門外掛鋼索鎖頭之工具
    ，既未經扣案，復不能證明為違禁物或被告所有之物，遑論
    能證明其尚存在，爰不另為沒收之諭知，附此敘明。
據上論斷，應依刑事訴訟法第284 條之1 、第299 條第1 項前段
，刑法第321 條第1 項第2 款、第47條第1 項，判決如主文。
本案經檢察官許英輝到庭執行職務
中    華    民    國    97    年    8     月    18    日
                    刑事第二庭  法  官  陳松檀
右正本證明與原本無異。
如不服本判決應於收受本判決後送達後10日內向本院提出上訴書
狀，其未敘述上訴理由者，並得於提起上訴後10日內向本院補提
理由書狀（均須按他造當事人之人數附繕本）「切勿逕送上級法
院」
中    華    民    國    97    年    8     月    18    日
                                書記官  黃佳惠
附錄本判決論罪之法條：
中華民國刑法第321條
犯竊盜罪而有左列情形之一者，處六月以上、五年以下有期徒刑
：
一、於夜間侵入住宅或有人居住之建築物、船艦或隱匿其內而犯
    之者。
二、毀越門扇、牆垣或其他安全設備而犯之者。
三、攜帶兇器而犯之者。
四、結夥三人以上而犯之者。
五、乘火災、水災或其他災害之際而犯之者。
六、在車站或埠頭而犯之者。
前項之未遂犯罰之。


司法院資訊處製作；財團法人民間司法改革基金會備份。
